---
title: "Procédure de désinfection des dispositifs médicaux (DM)"
author: "Alexia Fontaine"
date: "20/12/2021"
output: 
  flexdashboard::flex_dashboard:
    theme:
        bootswatch: flatly
    source_code: embed
      
runtime: shiny
---


```{r setup, include=FALSE}

# load data in 'global' chunk so it can be shared by all users of the dashboard

library(dplyr)
library(rmarkdown)


sys.source("global.R", envir = knitr::knit_global())
rsconnect.locale.cache

```


Inputs {.sidebar}
=========================================
>(Re)mobilisation des connaissances: application sur le LAVAGE MANUEL

Cette procédure se limite aux Dispositifs Médicaux (DM): <br>
- réutilisables <br>
- semi-critiques <br>
- souillés

```{r}


## Expressions reactives

choices1 <- reactive({
  
  dataset %>% select(input$filter1)%>% unique()%>% arrange_(input$filter1)
  
})


choices2 <- reactive({
  
  filter1_by(dataset, input$filter1, input$filter1val) %>% select(input$filter2) %>% unique() %>% arrange_(input$filter2)
  
}) 


choices3 <- reactive({
  
  filter2_by(dataset, input$filter1, input$filter1val, input$filter2, input$filter2val) %>% select(input$filter3) %>% unique() %>% arrange_(input$filter3)
  
})


## Critère_1

selectInput('filter1', "1er critère:", choices = fields)
uiOutput("filter1choice")
checkboxInput("filter2req", "Ajouter un second filtre?")


output$filter1choice <- renderUI(
  selectInput ("filter1val", "Puis choisir la condition:", choices = choices1())
)


## Critère_2

conditionalPanel(
        condition = 'input.filter2req',
        uiOutput("filter2val"),
        uiOutput("filter2choice"),
        checkboxInput("filter3req", "Ajouter un 3e filtre?")
)


output$filter2val <- renderUI({
  
    selectInput("filter2", "2ème critère:", choices = sort(fields[fields != input$filter1]))
  
})


output$filter2choice <- renderUI(
  selectInput ("filter2val", "Puis choisir la condition:", choices = choices2())
)


## Critère_3

conditionalPanel(
      condition = 'input.filter3req & input.filter2req',
      uiOutput("filter3val"),
      uiOutput("filter3choice")
)


output$filter3val <- renderUI({
  
    selectInput("filter3", "3ème critère:", choices = sort(fields[!fields %in% c(input$filter1, input$filter2)]))
  
})

output$filter3choice <- renderUI(
      selectInput ("filter3val", "Puis choisir la condition:", choices = choices3())
)


```


Analyse {.storyboard}
=========================================

### **Etape 0 - Règles d'Hygiène et Sécurité** :<br> Prévention du risque infectieux pour limiter la transmission croisée, la contamination environnementale et le risque d'accident au sang ou chimique


```{r}


includeMarkdown('E0.md')

filtered_data <- reactive({
  
  if (input$filter3req & input$filter2req) {
    filter3_by(dataset, input$filter1, input$filter1val, input$filter2, input$filter2val, input$filter3, input$filter3val)
  } else if (input$filter2req) {
    filter2_by(dataset, input$filter1, input$filter1val, input$filter2, input$filter2val)
  } else {
    filter1_by(dataset, input$filter1, input$filter1val)
  }
})


E0 <- reactive({
    
    filtered_data <- filtered_data()
    
      filtered_data%>%
        
        filter(etape == "E0")%>%
        select(action1, recommandations.pratiques)
     
        
})


output$tbl0 <- DT :: renderDataTable({
  
    DT::datatable (E0(),options = list(searching = FALSE, paging = FALSE, rownames = FALSE))
    
})

DT::dataTableOutput("tbl0")

```

***
**Règles d'Hygiène et Sécurité - Objectifs**

- <span style="border-bottom: 1px dotted #f5bf98;"> Local d'entretien </span> : Contrôler la sécurité de son activité

- <span style="border-bottom: 1px dotted #88a2bf;"> Equipement </span> : <br>
        - Préparer son plan de travail <br>
        - Contrôler l'hygiène des mains <br>
        - Gérer les déchets <br>

- <span style="border-bottom: 1px dotted #f5e598;"> Personnel</span> : Assurer le protection de l'opérateur



### **Etape 1 -  Prédesinfection** :<br> Le résultat de cette opération permet de limiter les micro-organismes présents au moment de l’opération.

```{r}

includeMarkdown('E1.md')


E1 <- reactive({
    
    filtered_data <- filtered_data()
    
      filtered_data%>%
        
        filter(etape == "E1")%>%
        select(Exemple.de.DM, recommandations.pratiques)
     
})


output$tbl1 <- DT :: renderDataTable({
  
    DT::datatable (E1(),options = list(searching = FALSE, paging = FALSE, rownames = FALSE))
    
})


DT::dataTableOutput("tbl1")

```

***
**Prédesinfection - OBJECTIFS**

- <span style="border-bottom: 1px dotted #88a2bf;"> Faciliter le nettoyage </span> <br>
- <span style="border-bottom: 1px dotted #f5bf98;"> Abaisser le niveau de contamination </span><br>
- <span style="border-bottom: 1px dotted #f5e598;">Protéger le personnel et l'environnement </span> <br>

### **Etape 2 - Nettoyage** : <br> Opération d’entretien et de maintenance des DM


```{r}


includeMarkdown('E2.md')


E2 <- reactive({
    
    filtered_data <- filtered_data()
    
      filtered_data%>%
        
        filter(etape == "E2")%>%
        select(recommandations.pratiques,action1, action2)
        
})


output$tbl2 <- DT :: renderDataTable({
  
    DT::datatable (E2(),options = list(searching = FALSE, paging = FALSE, rownames = FALSE))
    
})


DT::dataTableOutput("tbl2")

```

***
**Nettoyage - OBJECTIFS**

- <span style="border-bottom: 1px dotted #88a2bf;"> Assurer un aspect agréable (notion de confort) et un niveau de propreté (notion d’hygiène).<br>
- <span style="border-bottom: 1px dotted #88a2bf;">Eliminer les salissures </span>


### **Etape 3 - Désinfection** :<br> Opération au résultat momentané permettant d’éliminer ou de tuer les micro-organismes et/ou d’inactiver les virus indésirables. 

```{r}


includeMarkdown('E3.md')

E3 <- reactive({
    
    filtered_data <- filtered_data()
    
      filtered_data%>%
        
        filter(etape == "E3")%>%
        select(recommandations.pratiques, action1, action2)
     
        
})


output$tbl3 <- DT :: renderDataTable({
  
    DT::datatable (E3(),options = list(searching = FALSE, paging = FALSE, rownames = FALSE))
    
})


DT::dataTableOutput("tbl3")

```

*** 
**Désinfection - OBJECTIFS**

- <span style="border-bottom: 1px dotted #88a2bf;"> Détruire ou inactiver les micro-organismes </span>


### **Etape 4 - Rinçage abondant**

```{r}
includeMarkdown('E4.md')

E4 <- reactive({
    
    filtered_data <- filtered_data()
    
      filtered_data%>%
        
        filter(etape == "E4")%>%
        select(recommandations.pratiques, action1, action2)
     
        
})


output$tbl4 <- DT :: renderDataTable({
  
    DT::datatable (E4(),options = list(searching = FALSE, paging = FALSE, rownames = FALSE))
    
})


DT::dataTableOutput("tbl4")


```

***
**Rinçage abondant - OBJECTIFS**

- <span style="border-bottom: 1px dotted #88a2bf;"> Eliminer les résidus de produit désinfectant
- <span style="border-bottom: 1px dotted #88a2bf;">Eviter la recontamination </span>


### **Etape 5 - Stockage**


```{r}


includeMarkdown('E5.md')

E5 <- reactive({
    
    filtered_data <- filtered_data()
    
      filtered_data%>%
        
        filter(etape == "E5")%>%
        select(recommandations.pratiques, action1, action2)
     
        
})


output$tbl5 <- DT :: renderDataTable({
  
    DT::datatable (E5(),options = list(searching = FALSE, paging = FALSE, rownames = FALSE))
    
})


DT::dataTableOutput("tbl5")


```

***
**Stockage - OBJECTIFS**

- <span style="border-bottom: 1px dotted #88a2bf;"> Protéger le matériel désinfecté de la contamination </span>

A propos
=========================================

Row
-----------------------------------------
### Présentation

> Dispositif pédagogique

Inscrit dans une démarche socio-constructiviste (mais aussi constructiviste et connectiviste), plus globalement, cet outil entre dans la catégorie des **outils d'aide à la décision**. <br>

Nous avons voulu tester et questionner la problématique du *réinvestissement des apprentissages dans une autre situation, à la fois semblables et différente* (Perrenoud)

En effet, la multiplication des contenus implique un accompagnement dans l'appropriation d'une ressource numérique: tel est l'objectif de cette application qui vise à **remobiliser des connaissances sur une situation professionnelle.**

L'objectif est donc bien de **préparer un temps d'échange entre l'apprenant et le formateur au regard d'une situation professionnelle.** <br>


> Méthdologie

Ce prototype se structure sur la notion de **scénario à embranchements** dans un contexte de transfert de connaissances : 

- D'une part, le scénario permet une navigation à embranchements: **l’apprenant est dirigé sur un parcours selon ses choix de réponse.** 

- D'autre part, ce parcours est encadré par **une démarche clairement explicitée (Analyse)**. <br>


> Tableau de bord sous RMarkdown

Le Rmarkdown est un langage de balises devenu populaire par l'essor du World Wide Web et du mouvement pour une informatique Libre. 

Il permet de générer automatiquement des documents interactifs, mélangat texte mis en forme et résultats produits par du code R.



Row
-----------------------------------------
### Références bibliographiques

> Ressources pédagogiques

IFSI Dreux
Cours et Vidéos

IFSI Grenoble		
http://ifsi.fr/wp-content/uploads/2020/04/6-Entretien-DM.pdf

CPIAS Occitanie		
https://cpias-occitanie.fr/wp-content/uploads/2021/06/Traitement-des-DM-reutilisables.pdf


> Webographie

Perrenoud, 1999, Transférer ou mobiliser ses connaissances ?
https://www.unige.ch/fapse/SSE/teachers/perrenoud/php_main/php_1999/1999_28.html#Heading1

HPCI - Organisation d'une salle de soins 	https://www.hpci.ch/prevention/fiches-techniques/contenu/conception-et-organisation-dune-salle-de-soins

CPIAS -	Guide entretien des locaux 	https://www.cpiasbfc.fr/guides/prec_standard/entretien_locaux/guide_entretien_locaux_19.pdf

		
Conseil Supérieur d'Hygiène publique de France,	GUIDE de bonnes pratiques	https://www.vie-publique.fr/sites/default/files/rapport/pdf/984001580.pdf
		
